【裁判字號】    98,易緝,278
【裁判日期】    980720
【裁判案由】    恐嚇取財等
【裁判全文】
臺灣臺中地方法院刑事判決             98年度易緝字第278號
公  訴  人  臺灣臺中地方法院檢察署檢察官
被      告  Ｌ○○
上列被告因恐嚇取財等案件，經檢察官提起公訴（97年度偵字第
24209 、28633 號），被告於準備程序中就被訴事實為有罪之陳
述，經告知簡式審判程序之旨，並聽取公訴人、被告之意見後，
由本院合議庭裁定由受命法官獨任進行簡式審判程序，判決如下
：
    主  文
Ｌ○○共同犯附表一編號1 、2 、3 、5 、8 、9 、10、16、17
、21、22、23、26、28、29、32、33、34、37、38所示之詐欺取
財罪，各處如附表一編號1 、2 、3 、5 、8 、9 、10、16、17
、21、22、23、26、28、29、32、33、34、37、38所示之刑；又
共同犯附表一編號6 、12、13、14、18、19、24、25、27、30、
31、35、36、39、40、41、42、43所示之恐嚇取財未遂罪，各處
如附表一編號6 、12、13、14、18、19、24、25、27、30、31、
35、36、39、40、41、42、43所示之刑；又共同犯附表一編號4
、7 、11、15、20所示之恐嚇取財罪，各處如附表一編號4 、7
、11、15、20所示之刑。應執行有期徒刑貳年陸月。扣案如附表
二編號1 、2 、3 所示之物均沒收。
    事實及理由
壹、犯罪事實：Ｌ○○於97年3 月間加入龍更新（業經本院判處
    應執行有期徒刑4 年6 月，現上訴中）與李昌毅、李作倫（
    上開2 人未到案，業經臺灣臺中地方法院檢察署另行發布通
    緝）共組之詐欺及恐嚇取財集團，與許炎錞、廖承瑋（上開
    2 人業經本院各判處應執行有期徒刑2 年6 月確定）等人共
    同基於意圖為自己不法所有之犯意聯絡，由廖承瑋、Ｌ○○
    負責對外收購人頭帳戶及電話交給龍更新，龍更新再以0000
    000000、0000000000、0000 000000 、0000000000號之行動
    電話門號，或以撥打電話或以傳送簡訊方式，將人頭帳戶之
    資料提供給在大陸地區之李昌毅及李作倫，待附表一所載之
    人受到詐騙或恐嚇，而依指示匯款至指定之人頭帳戶後，李
    昌毅及李作倫會以電話聯絡龍更新，龍更新再使用上開行動
    電話通知許炎錞（聯絡電話為0000000000、0000000000號）
    、廖承瑋、Ｌ○○至自動櫃員機提領現金交給龍更新，復由
    龍更新依李昌毅及李作倫之指示，將所得之贓款匯到指定之
    帳戶。李昌毅、李作倫與其餘姓名、年籍均不詳之集團成員
    ，透過網際網路，在網路聊天室，或以000000000 號電話撥
    打電話予不特定人，以「假援交、假交友，真詐財」之方式
    ，對不特定人佯稱：若要援交、交友，須先匯款或繳交保證
    金等語，倘有不從者，甚至以電話或傳送簡訊方式，揚言要
    對其等不利；或撥打電話予不特定人，佯以：日前在網路或
    東森購物之分期付款有誤，須取消付款動作等情；又或撥打
    電話予不特定人，恫稱係黑道分子，若不匯款，要對其家人
    不利，致被害人心生畏懼，而依指示匯款，以此方式遂行詐
    欺取財或恐嚇取財之犯行。適有癸○○、亥○○、乙○○、
    酉○○、Ｇ○○、辛○○、宙○○、午○○、丑○○、壬○
    ○、戊○○、黃○○、丁○○、Ｋ○○、Ｉ○○、Ｂ○○、
    Ｆ○○、申○○、Ｃ○○、天○○、Ｍ○○、Ｈ○○、Ａ○
    ○、巳○○、Ｅ○○、Ｊ○○、卯○○、地○○、Ｎ○○、
    Ｄ○○、寅○○、玄○○、未○○、子○○、楊尉朋、辰○
    ○、Ｏ○○、宇○○、庚○○、甲○○、戌○○、丙○○、
    己○○等人，因受到詐騙，誤信為真，或受到恐嚇，心生畏
    懼（詳如附表一所示之各次犯罪手法），遂依對方指示匯款
    至李昌毅、李作倫收購而來之人頭帳戶內（轉入金融機構之
    人頭帳戶、被害人、匯款時間及匯款金額均詳如附表一所示
    ），李昌毅、李作倫再通知龍更新聯絡擔任車手之許炎錞、
    廖承瑋、Ｌ○○至自動櫃員機提領現金，許炎錞、廖承瑋、
    Ｌ○○再將領得之款項，在臺中市○○路之麥當勞樓下、臺
    中市○○○街附近等處交給龍更新，復由龍更新與李昌毅、
    李作倫會帳，再依李昌毅及李作倫之指示，將所得之贓款匯
    到指定之帳戶。
貳、證據名稱：
(一)在共同被告龍更新處查扣之下列證物【證物前所載編號為扣押
  物品目錄表之編號】：
  1.【編號9】合作金庫銀行匯款憑條1 張（收款人洪婉津）。
  2.【編號】華泰銀行存款憑條6 張（收款人洪婉津、洪于婷
    ）。
  3.【編號】彰化銀行提款查詢單1 張。
  4.【編號】枋景洲身分證影本1 張。
  5.【編號】雜項記錄單（上有記帳及電話號碼）。
  6.【編號】合作金庫銀行帳號0000000000000 號金融卡1 張
    。
  7.【編號】台灣企銀吳俊陽帳號0000000000000000號金融卡
    1 張。
  8.【編號】台灣企銀吳俊陽帳號0000000000 0號存摺1 本。
  9.【編號】合作金庫銀行吳彩雪帳號0000000000000 號存摺
    1 本。
  10.【編號】中國信託莊雯婷帳號00000000000號存摺1本。
  11.【編號】中國信託帳號0000000000000000號金融卡1張。
  12.【編號】提款單3張。
  13.【編號】現金9,000元。
  14.【編號】SONY廠牌行動電話1支（序號：000000000000000
    號，內含門號0000000000號SIM 卡1 張）
  15.【編號】ANYCALL 廠牌行動電話1 支（內含門號00000000
    00號SIM卡1張）。
(二)在共同被告廖承瑋處查扣之下列證物：
  1.SAMSUNG ANYCALL 廠牌行動電話1 支（序號：000000000000
    000 號，內含門號0000000000號SIM 卡1 張）。
  2.銀行自動櫃員機交易明細表10張。
  3.銀行帳簿封套25個。
  4.金融提款卡封套18個。
  5.收購銀行帳簿價格表1張。
(三)在共同被告許炎錞處查扣之下列證物：
  1.SAMSUNG ANYCALL廠牌行動電話1支（黑色）。
  2.BENQ廠牌行動電話1支（白色）。
  3.MOTOROLA廠牌型號C139行動電話1支（銀黑色）。
(四)內政部警政署刑事警察局搜索扣押筆錄及扣押物品目錄表各3
  份（龍更新、廖承瑋、許炎錞）。
(五)附表一證據清單欄所載之證據。
、適用之法律
(一)刑事訴訟法第273 條之1 第1 項、第299 條第1 項前段、第
  310 條之2 、第454 條第1 項。
(二)刑法第28條、第339 條1 項、第346 條第1 項、第3 項、第55
  條、第51條第5 款、第38條第1 項第2 款、第3 款。
(三)刑法施行法第1條之1。
中    華    民    國    98    年    7     月    20    日
                    刑事第七庭  法  官  陳慧珊
上正本證明與原本無異。
如不服本判決，應於判決送達後10日內向本院提出上訴狀（應附
繕本），上訴於臺灣高等法院臺中分院。
                                書記官  王嘉麒
中    華    民    國    98    年    7     月    20    日
附表一：
┌──┬───┬────────┬───────┬──────────────┬──────┬──────┐
│編號│被害人│匯入帳號      │犯罪手法      │證據清單                    │所犯法條（含│所處刑度    │
│    │      │匯款時間      │              │                            │參與人、共同│            │
│    │      │金額（新臺幣）│              │                            │正犯關係）  │            │
├──┼───┼────────┼───────┼──────────────┼──────┼──────┤
│1.  │癸○○│林秋檳所有合作│以000000000 號│被害人癸○○於警詢之證述。│被告Ｌ○○所│Ｌ○○共同犯│
│    │      │  金庫商業銀行北│網路電話撥打予│被害人癸○○提出之自動櫃員│為，係犯刑法│詐欺取財罪，│
│    │      │  大里分行帳號：│被害人，佯以要│  機交易明細表。            │第339 條第1 │處有期徒刑伍│
│    │      │  000-0000000000│援交須先匯款，│林秋檳所有合作金庫商業銀行│項之詐欺取財│月。        │
│    │      │  71號。        │致被害人陷於錯│  北大里分行帳戶之開戶資料及│罪。被告魏丞│            │
│    │      │97年4月1日。  │誤，遂依指示匯│  交易往來明細。            │祐就本次犯行│            │
│    │      │9,983元。     │款。          │蔡雅芳所有竹南郵局之開戶資│，與龍更新、│            │
│    │      ├────────┤              │  料及交易往來明細。        │廖承瑋、許炎│            │
│    │      │蔡雅芳所有竹南│              │                            │錞與李昌毅、│            │
│    │      │  郵局帳號700-03│              │                            │李作倫間，有│            │
│    │      │  0000000000號。│              │                            │犯意聯絡及行│            │
│    │      │97年4月2日。  │              │                            │為分擔，為共│            │
│    │      │11,983元。    │              │                            │同正犯。    │            │
│    │      │                │              │                            │            │            │
│    │      │                │              │                            │            │            │
│    │      │                │              │                            │            │            │
│    │      │                │              │                            │            │            │
├──┼───┼────────┼───────┼──────────────┼──────┼──────┤
│2.  │亥○○│陳家鋒所有中國│在網路聊天室以│被害人亥○○於警詢之證述。│同上。      │Ｌ○○共同犯│
│    │      │  信託商業銀行帳│援交或交友為由│被害人亥○○提出之自動櫃員│            │詐欺取財罪，│
│    │      │  號：000-000000│，要求被害人須│  機交易明細表5張。         │            │處有期徒刑伍│
│    │      │  0000000000號。│匯保證金等語，│陳家鋒所有中國信託商業銀行│            │月。        │
│    │      │97年4 月6 日。│致被害人陷於錯│  帳戶之開戶資料及交易往來明│            │            │
│    │      │先後匯入3 萬元│誤，因而依指示│  細。                      │            │            │
│    │      │  及8,000元。   │匯款。        │                            │            │            │
│    │      ├────────┤              │                            │            │            │
│    │      │游永照所有土地│              │                            │            │            │
│    │      │  銀行西台中分行│              │                            │            │            │
│    │      │  帳號：000-0000│              │                            │            │            │
│    │      │  00000000號。  │              │                            │            │            │
│    │      │97年4月6日。  │              │                            │            │            │
│    │      │先後匯入29,000│              │                            │            │            │
│    │      │  元、3 萬元及  │              │                            │            │            │
│    │      │  3,000 元。    │              │                            │            │            │
├──┼───┼────────┼───────┼──────────────┼──────┼──────┤
│3.  │乙○○│陳家鋒所有中國│以000000000 號│被害人乙○○於警詢之證述。│同上。      │Ｌ○○共同犯│
│    │      │  信託商業銀行帳│網路電話與被害│被害人乙○○提出之自動櫃員│            │詐欺取財罪，│
│    │      │  號：000-000000│人聯絡，佯稱欲│  機交易明細表。            │            │處有期徒刑伍│
│    │      │  0000000000號。│出賣筆記型電腦│陳家鋒所有中國信託商業銀行│            │月。        │
│    │      │97年4 月6 日。│，致被害人誤信│  帳戶之開戶資料及交易往來明│            │            │
│    │      │先後匯入7 千元│為真，因而依指│  細。                      │            │            │
│    │      │ 、1千元、21,000│示匯款至指定帳│                            │            │            │
│    │      │  元及22,000元。│戶。          │                            │            │            │
│    │      │                │              │                            │            │            │
│    │      │                │              │                            │            │            │
├──┼───┼────────┼───────┼──────────────┼──────┼──────┤
│4.  │酉○○│林俊偉所有大里│在網路聊天室，│被告Ｌ○○於偵查中之供    │被告Ｌ○○所│Ｌ○○共同犯│
│    │      │  草湖郵局帳號00│對被害人佯稱要│  述。                      │為，係犯刑法│恐嚇取財罪，│
│    │      │  000000000000號│援交，並以011 │被害人酉○○於警詢之證述。│第339 條第1 │處有期柒月。│
│    │      │  。            │0000000 號網路│被害人酉○○提出之存款交易│項之詐欺取財│            │
│    │      │97年3 月23日。│電話與被害人聯│  明細表。                  │罪及第346 條│            │
│    │      │7,983元。     │絡約定地點見面│林俊偉所有大里草湖郵局帳戶│第1 項之恐嚇│            │
│    │      │                │，要求被害人要│  之開戶資料及客戶歷史交易清│取財罪。其所│            │
│    │      │                │付出場費，否則│  單。                      │犯上開2 罪，│            │
│    │      │                │要找人押被害人│                            │係一行為觸犯│            │
│    │      │                │，致被害心生畏│                            │數罪名，為想│            │
│    │      │                │懼，因而依指示│                            │像競合犯，應│            │
│    │      │                │匯款。        │                            │從一重之恐嚇│            │
│    │      │                │              │                            │取財罪處斷。│            │
│    │      │                │              │                            │被告Ｌ○○就│            │
│    │      │                │              │                            │本次犯行，與│            │
│    │      │                │              │                            │龍更新、廖承│            │
│    │      │                │              │                            │瑋、李昌毅、│            │
│    │      │                │              │                            │李作倫間，有│            │
│    │      │                │              │                            │犯意聯絡及行│            │
│    │      │                │              │                            │為分擔，為共│            │
│    │      │                │              │                            │同正犯。    │            │
│    │      │                │              │                            │            │            │
│    │      │                │              │                            │            │            │
│    │      │                │              │                            │            │            │
│    │      │                │              │                            │            │            │
│    │      │                │              │                            │            │            │
│    │      │                │              │                            │            │            │
│    │      │                │              │                            │            │            │
├──┼───┼────────┼───────┼──────────────┼──────┼──────┤
│5.  │Ｇ○○│林俊偉所有大里│以000000000 號│被告Ｌ○○於偵查中之供    │被告Ｌ○○所│Ｌ○○共同犯│
│    │      │  草湖郵局帳號00│網路電話撥打電│  述。                      │為，係犯刑法│詐欺取財罪，│
│    │      │  000000000000號│話予被害人，佯│被告Ｌ○○提領贓款之監    │第339 條第1 │處有期徒刑伍│
│    │      │  。            │稱若要援交，須│  視器翻拍照片。            │項之詐欺取財│月。        │
│    │      │97年3月23日。 │先匯款，致被害│被害人Ｇ○○於警詢之證述。│罪。被告魏丞│            │
│    │      │5,000元。     │人誤信為真，因│被害人Ｇ○○提出之存摺明細│祐就本次犯行│            │
│    │      │                │而依指示匯款。│  影本。                    │，與龍更新、│            │
│    │      │                │              │林俊偉所有大裡草湖郵局帳戶│廖承瑋與李昌│            │
│    │      │                │              │  之開戶資料及客戶歷史交易清│毅、李作倫間│            │
│    │      │                │              │  單。                      │，有犯意聯絡│            │
│    │      │                │              │                            │及行為分擔，│            │
│    │      │                │              │                            │為共同正犯。│            │
│    │      │                │              │                            │            │            │
│    │      │                │              │                            │            │            │
│    │      │                │              │                            │            │            │
│    │      │                │              │                            │            │            │
│    │      │                │              │                            │            │            │
├──┼───┼────────┼───────┼──────────────┼──────┼──────┤
│6.  │辛○○│林俊偉所有大里│在網路聯天室以│被害人辛○○於警詢之證述。│被告Ｌ○○所│Ｌ○○共同犯│
│    │      │  草湖郵局帳號00│援交為由，要求│被害人辛○○提出之自動櫃員│為，係犯刑法│恐嚇取財未遂│
│    │      │  000000000000號│被害人匯入保證│  機交易明細表2 紙。        │第339 條第1 │罪，處有期伍│
│    │      │  。            │金，致其誤信為│林俊偉所有大里草湖郵局帳戶│項之詐欺取財│月。        │
│    │      │97年3月24日。 │真，因而依指示│  之開戶資料及客戶歷史交易清│罪及第346 條│            │
│    │      │先後匯入5000元│匯款。嗣對方又│  單。                      │第3 項、第1 │            │
│    │      │  及1 萬元。    │揚言若不繼續匯│                            │項之恐嚇取財│            │
│    │      │                │款，要剁斷雙手│                            │未遂罪。其所│            │
│    │      │                │雙腳，致被害人│                            │犯上開2 罪，│            │
│    │      │                │人始報警處理。│                            │係一行為觸犯│            │
│    │      │                │              │                            │數罪名，為想│            │
│    │      │                │              │                            │像競合犯，應│            │
│    │      │                │              │                            │從一重之恐嚇│            │
│    │      │                │              │                            │取財未遂罪處│            │
│    │      │                │              │                            │斷。被告魏丞│            │
│    │      │                │              │                            │祐本次犯行，│            │
│    │      │                │              │                            │與龍更新、廖│            │
│    │      │                │              │                            │丞瑋、李昌毅│            │
│    │      │                │              │                            │、李作倫間，│            │
│    │      │                │              │                            │有犯意聯絡及│            │
│    │      │                │              │                            │行為分擔，為│            │
│    │      │                │              │                            │共同正犯。  │            │
│    │      │                │              │                            │            │            │
│    │      │                │              │                            │            │            │
│    │      │                │              │                            │            │            │
│    │      │                │              │                            │            │            │
│    │      │                │              │                            │            │            │
│    │      │                │              │                            │            │            │
├──┼───┼────────┼───────┼──────────────┼──────┼──────┤
│7.  │宙○○│林俊偉所有大里│在網路聯天室以│被害人宙○○於警詢之證述。│被告Ｌ○○所│Ｌ○○共同犯│
│    │      │  草湖郵局帳號00│援交為由，與被│被害人宙○○提出之自動櫃員│為，係犯刑法│恐嚇取財罪，│
│    │      │  000000000000號│害人約定地點見│  機交易明細表1 紙、合作金庫│第339 條第1 │處有期柒月。│
│    │      │  。            │面，嗣又以0111│  銀行存款憑條2 紙。        │項之詐欺取財│            │
│    │      │97年3月24日。 │13329 號網號電│詐騙集團及恐嚇取財集團傳送│罪及第346 條│            │
│    │      │4,000元。     │話聯絡被害人，│  之簡訊內容。              │第1 項之恐嚇│            │
│    │      │                │要求被害人匯入│林俊偉所有大里草湖郵局帳戶│取財罪。其所│            │
│    │      ├────────┤保證金，致其誤│  之開戶資料及客戶歷史交易清│犯上開2 罪，│            │
│    │      │張煥勛所有合作│信為真，因而依│  單。                      │係一行為觸犯│            │
│    │      │  金庫商業銀行太│指示匯款。嗣對│                            │數罪名，為想│            │
│    │      │  原分行帳號：00│方又傳簡訊表示│                            │像競合犯，應│            │
│    │      │  00000000000000│若不繼續匯款，│                            │從一重之恐嚇│            │
│    │      │  號。          │要對其及其家人│                            │取財罪處斷。│            │
│    │      │97年3月24日。 │不利，致被害人│                            │被告Ｌ○○就│            │
│    │      │先後匯入1,000 │心生畏懼，復依│                            │本次犯行，與│            │
│    │      │  元及288,000 元│指示再行匯入28│                            │龍更新、廖承│            │
│    │      │  。            │8,000 元至張煥│                            │瑋、李昌毅、│            │
│    │      │                │勛所有合作金庫│                            │李作倫間，有│            │
│    │      │                │商業銀行太原分│                            │犯意聯絡及行│            │
│    │      │                │行之帳戶。    │                            │為分擔，為共│            │
│    │      │                │              │                            │同正犯。    │            │
│    │      │                │              │                            │            │            │
│    │      │                │              │                            │            │            │
│    │      │                │              │                            │            │            │
│    │      │                │              │                            │            │            │
│    │      │                │              │                            │            │            │
├──┼───┼────────┼───────┼──────────────┼──────┼──────┤
│8.  │午○○│藍心宏所有合作│在網路聯天室，│被告Ｌ○○於偵查中之供    │被告Ｌ○○所│Ｌ○○共同犯│
│    │      │  金庫商業銀行鶯│以援交為由，要│  述。                      │為，係犯刑法│詐欺取財罪，│
│    │      │  歌分行帳號：00│求被害人匯入保│被告Ｌ○○提領贓款之監    │第339 條第1 │處有期徒刑伍│
│    │      │  00000000000000│證金，致其誤信│  視器翻拍照片。（持趙彥丞及│項之詐欺取財│月。        │
│    │      │  號。          │為真，因而依指│  藍心宏左揭帳戶之金融卡提領│罪。被告魏丞│            │
│    │      │97年3月27日。 │示匯款。      │  贓款）                    │祐就本次犯行│            │
│    │      │26,983元。    │              │被害人午○○於警詢之      │，與龍更新、│            │
│    │      ├────────┤              │  證述。                    │廖承瑋與李昌│            │
│    │      │趙彥丞所有第一│              │被害人午○○提出之自動櫃員│毅、李作倫間│            │
│    │      │  商業銀行屏東分│              │  機交易明細表4 紙、華南商業│，有犯意聯絡│            │
│    │      │  行帳號：741509│              │  銀行存款憑條1 紙。        │及行為分擔，│            │
│    │      │  10452 號之帳戶│              │藍心宏所有合作金庫商業銀行│為共同正犯。│            │
│    │      │  。            │              │  鶯歌分行帳戶之開戶資料及交│            │            │
│    │      │97年3月28日。 │              │  易資料查詢單。            │            │            │
│    │      │先後匯入99,000│              │趙彥丞所有第一商業銀行屏東│            │            │
│    │      │  元及1,000元。 │              │  分行帳戶之開戶資料及存款明│            │            │
│    │      ├────────┤              │  細。                      │            │            │
│    │      │李維所有合作金│              │李維所有合作金庫商業銀行南│            │            │
│    │      │  庫商業銀行南京│              │  京東路分行帳戶之開戶資料及│            │            │
│    │      │  東路分行帳號：│              │  交易資料查詢單。          │            │            │
│    │      │  0000000000000 │              │汪麗雪所有華南商業銀行佳冬│            │            │
│    │      │  號。          │              │  分行帳戶之基本資料及存款往│            │            │
│    │      │97年3月28日。 │              │  來明細。                  │            │            │
│    │      │10,011元。    │              │                            │            │            │
│    │      ├────────┤              │                            │            │            │
│    │      │汪麗雪所有華南│              │                            │            │            │
│    │      │  商業銀行佳冬分│              │                            │            │            │
│    │      │  行帳號：813200│              │                            │            │            │
│    │      │  367920號。    │              │                            │            │            │
│    │      │97年3 月28日。│              │                            │            │            │
│    │      │171,000元。   │              │                            │            │            │
├──┼───┼────────┼───────┼──────────────┼──────┼──────┤
│9.  │丑○○│藍心宏所有合作│在網路聯天室，│被告Ｌ○○於偵查中之供    │同上。      │Ｌ○○共同犯│
│    │      │  金庫商業銀行鶯│以援交為由，要│  述。                      │            │詐欺取財罪，│
│    │      │  歌分行帳號：00│求被害人匯入保│被害人丑○○於警詢之證述。│            │處有期徒刑伍│
│    │      │  00000000000000│證金，致其誤信│被害人丑○○提出之自動櫃員│            │月。        │
│    │      │  號。          │為真，因而依指│  機交易明細表。            │            │            │
│    │      │97年3月28日。 │示匯款。      │藍心宏所有合作金庫商業銀行│            │            │
│    │      │先後匯入5,000 │              │  鶯歌分行帳戶之開戶資料及交│            │            │
│    │      │  元及25,000元。│              │  易資料查詢單。            │            │            │
│    │      │                │              │                            │            │            │
├──┼───┼────────┼───────┼──────────────┼──────┼──────┤
│10.  │壬○○│李維所有合作金│在網路聯天室，│被告Ｌ○○提領贓款之監    │同上。      │Ｌ○○共同犯│
│    │      │  庫商業銀行南京│以援交為由，要│  視器翻拍照片。（持李維及趙│            │詐欺取財罪，│
│    │      │  東路分行帳號：│求被害人匯入保│  彥丞左揭帳戶之提款卡提領贓│            │處有期徒刑伍│
│    │      │  0000000000000 │證金，致其誤信│  款之畫面）                │            │月。        │
│    │      │  號。          │為真，因而依指│被害人壬○○於警詢之證述。│            │            │
│    │      │97年3月29日。 │示匯款。      │被害人壬○○提出之自動櫃員│            │            │
│    │      │先後匯入5,000 │              │  機交易明細表。            │            │            │
│    │      │  元及19,000元。│              │李維所有之合作金庫商業銀行│            │            │
│    │      ├────────┤              │  南京東路分行帳戶之開戶資料│            │            │
│    │      │趙彥丞所有第一│              │  及交易資料查詢單。        │            │            │
│    │      │  商業銀行屏東分│              │                            │            │            │
│    │      │  行帳號：741509│              │                            │            │            │
│    │      │  10452 號。    │              │                            │            │            │
│    │      │97年3月29日。 │              │                            │            │            │
│    │      │29,983元。    │              │                            │            │            │
├──┼───┼────────┼───────┼──────────────┼──────┼──────┤
│11.  │戊○○│李維所有合作金│在網路聯天室，│被害人戊○○於警詢之證述  │被告Ｌ○○所│Ｌ○○共同犯│
│    │      │  庫商業銀行南京│以援交為由，要│  。                        │為，係犯刑法│恐嚇取財罪，│
│    │      │  東路分行帳號：│求被害人匯入保│被害人戊○○提出之存摺明  │第339 條第1 │處有期柒月。│
│    │      │  0000000000000 │證金，致其誤信│  細影本及自動櫃員機交易明  │項之詐欺取財│            │
│    │      │  號。          │為真，因而依指│  細表。                    │罪及第346 條│            │
│    │      │97年3月29日。 │示匯款。嗣對方│李維所有之合作金庫商業銀  │第1 項之恐嚇│            │
│    │      │29,983元。    │又來電表示若不│  行南京東路分行帳戶之開戶  │取財罪。其所│            │
│    │      ├────────┤繼續匯款，要對│  資料及交易資料查詢單。    │犯上開2 罪，│            │
│    │      │台北富邦銀行苓│其及其家人不利│                            │係一行為觸犯│            │
│    │      │  雅分行帳號：71│，致被害人心生│                            │數罪名，為想│            │
│    │      │  0000000000號。│畏懼，復依指示│                            │像競合犯，應│            │
│    │      │97年3月29日。 │再行匯款。    │                            │從一重之恐嚇│            │
│    │      │先後2 次各匯入│              │                            │取財罪處斷。│            │
│    │      │  5萬 元。      │              │                            │被告Ｌ○○就│            │
│    │      │                │              │                            │本次犯行，與│            │
│    │      │                │              │                            │龍更新、廖承│            │
│    │      │                │              │                            │瑋、李昌毅、│            │
│    │      │                │              │                            │李作倫間，有│            │
│    │      │                │              │                            │犯意聯絡及行│            │
│    │      │                │              │                            │為分擔，為共│            │
│    │      │                │              │                            │同正犯。    │            │
│    │      │                │              │                            │            │            │
│    │      │                │              │                            │            │            │
│    │      │                │              │                            │            │            │
│    │      │                │              │                            │            │            │
│    │      │                │              │                            │            │            │
├──┼───┼────────┼───────┼──────────────┼──────┼──────┤
│12.  │黃○○│土地銀行帳號：│在網路聯天室，│被告Ｌ○○提領贓款之監    │被告Ｌ○○所│Ｌ○○共同犯│
│    │      │  000-0000000000│以援交為由，要│  視器翻拍照片。（持李維左揭│為，係犯刑法│恐嚇取財未遂│
│    │      │  38號。        │求被害人匯入保│  帳戶之提款卡提領贓款之畫面│第339 條第1 │罪，處有期伍│
│    │      │97年3 月29日。│證金，致其誤信│  ）                        │項之詐欺取財│月。        │
│    │      ├────────┤為真，因而依指│被害人黃○○於警詢之證述。│罪及第346 條│            │
│    │      │李維所有合作金│示匯款。嗣對方│被害人黃○○提出之存摺明細│第3 項、第1 │            │
│    │      │  庫商業銀行南京│又揚言若不繼續│  影本。                    │項之恐嚇取財│            │
│    │      │  東路分行帳：04│匯款，要對其不│李維所有合作金庫商業銀行南│未遂罪。其所│            │
│    │      │  00000000000 號│利，致被害人心│  京東路分行帳戶之開戶資料及│犯上開2 罪，│            │
│    │      │  。            │生畏懼，但未因│  交易明細。                │係一行為觸犯│            │
│    │      │97年3月31日。 │而匯款。      │                            │數罪名，為想│            │
│    │      │23,983元。    │              │                            │像競合犯，應│            │
│    │      ├────────┤              │                            │從一重之恐嚇│            │
│    │      │趙彥丞所有第一│              │                            │取財未遂罪處│            │
│    │      │  商業銀行屏東分│              │                            │斷。被告魏丞│            │
│    │      │  行帳號：741509│              │                            │祐本次犯行，│            │
│    │      │  10452 號。    │              │                            │與龍更新、廖│            │
│    │      │97年3月31日。 │              │                            │丞瑋、李昌毅│            │
│    │      │6,000元。     │              │                            │、李作倫間，│            │
│    │      │                │              │                            │有犯意聯絡及│            │
│    │      │                │              │                            │行為分擔，為│            │
│    │      │                │              │                            │共同正犯。  │            │
│    │      │                │              │                            │            │            │
│    │      │                │              │                            │            │            │
│    │      │                │              │                            │            │            │
│    │      │                │              │                            │            │            │
│    │      │                │              │                            │            │            │
│    │      │                │              │                            │            │            │
├──┼───┼────────┼───────┼──────────────┼──────┼──────┤
│13.  │丁○○│趙彥丞所有第一│在網路聯天室，│被害人丁○○於警詢之證述。│同上。      │Ｌ○○共同犯│
│    │      │  商業銀行屏東分│援交為由，要求│被害人丁○○提出之自動櫃員│            │恐嚇取財未遂│
│    │      │  行帳號：741509│害人匯入保證金│  機交易明細。              │            │罪，處有期伍│
│    │      │  10452 號。    │致其誤信為真，│趙彥丞所有第一商業銀行屏東│            │月。        │
│    │      │97年3月30日。 │而依指示匯款。│  分行帳戶之開戶資料及交易明│            │            │
│    │      │5,000元。     │對方又揚言若不│  細。                      │            │            │
│    │      ├────────┤續匯款，要對其│                            │            │            │
│    │      │土地銀行帳號：│利，致被害人心│                            │            │            │
│    │      │000-000000000000│畏懼，但未因而│                            │            │            │
│    │      │97年3月30日。   │匯款。        │                            │            │            │
│    │      │2萬4983元       │              │                            │            │            │
├──┼───┼────────┼───────┼──────────────┼──────┼──────┤
│14.  │Ｋ○○│趙彥丞所有第一│在網路聯天室，│被害人Ｋ○○於警詢之證述。│同上。      │Ｌ○○共同犯│
│    │      │  商業銀行屏東分│以援交為由，要│被害人Ｋ○○提出之存摺明細│            │恐嚇取財未遂│
│    │      │  行帳號：741509│求被害人匯入保│  影本。                    │            │罪，處有期伍│
│    │      │  10452 號。    │證金，致其誤信│趙彥丞所有第一商業銀行屏東│            │月。        │
│    │      │97年3月30日。 │為真，因而依指│  分行帳戶之開戶資料及交易明│            │            │
│    │      │3,000元。     │示匯款。嗣對方│  細。                      │            │            │
│    │      │                │又揚言若不繼續│                            │            │            │
│    │      │                │匯款，要對其不│                            │            │            │
│    │      │                │利，致被害人心│                            │            │            │
│    │      │                │生畏懼，但未因│                            │            │            │
│    │      │                │而匯款。      │                            │            │            │
├──┼───┼────────┼───────┼──────────────┼──────┼──────┤
│15.  │Ｉ○○│藍心宏所有合作│在網路聯天室，│被害人Ｉ○○於警詢之證述。│被告Ｌ○○所│Ｌ○○共同犯│
│    │      │  金庫商業銀行鶯│以援交或交友為│被害人Ｉ○○提出之自動櫃員│為，係犯刑法│恐嚇取財罪，│
│    │      │  歌分行帳號：00│由，要求被害人│  機交易明細。              │第339 條第1 │處有期柒月。│
│    │      │  00000000000000│匯款，致其誤信│藍心宏所有合作金庫商業銀行│項之詐欺取財│            │
│    │      │  號。          │為真，因而依指│  鶯歌分行帳戶之開戶資料及交│罪及第346 條│            │
│    │      │97年3月27日。 │示匯款24,025元│  易明細。                  │第1 項之恐嚇│            │
│    │      │先後匯入24,025│。嗣遭被害人質│                            │取財罪。其所│            │
│    │      │  元及20,366元。│疑，對方竟揚言│                            │犯上開2 罪，│            │
│    │      │                │若不繼續匯款，│                            │係一行為觸犯│            │
│    │      │                │要對其及其家人│                            │數罪名，為想│            │
│    │      │                │不利，致被害人│                            │像競合犯，應│            │
│    │      │                │心生畏懼，復依│                            │從一重之恐嚇│            │
│    │      │                │指示再行匯款  │                            │取財罪處斷。│            │
│    │      │                │20,366元至指定│                            │被告Ｌ○○就│            │
│    │      │                │之帳戶。      │                            │本次犯行，與│            │
│    │      │                │              │                            │龍更新、廖承│            │
│    │      │                │              │                            │瑋、李昌毅、│            │
│    │      │                │              │                            │李作倫間，有│            │
│    │      │                │              │                            │犯意聯絡及行│            │
│    │      │                │              │                            │為分擔，為共│            │
│    │      │                │              │                            │同正犯。    │            │
│    │      │                │              │                            │            │            │
│    │      │                │              │                            │            │            │
│    │      │                │              │                            │            │            │
│    │      │                │              │                            │            │            │
│    │      │                │              │                            │            │            │
├──┼───┼────────┼───────┼──────────────┼──────┼──────┤
│16.  │Ｂ○○│蔡如茵所有台新│於97年3 月29日│被告Ｌ○○於偵查中之供    │被告Ｌ○○所│Ｌ○○共同犯│
│    │      │  國際商業銀行嘉│，以000000000 │  述。                      │為，係犯刑法│詐欺取財罪，│
│    │      │  義分行帳號：20│號網路電話撥打│被告Ｌ○○提領贓款之監    │第339 條第1 │處有期徒刑伍│
│    │      │  000000000000號│予被害人，佯稱│  視器翻拍照片。            │項之詐欺取財│月。        │
│    │      │  。            │若要援交，須先│被害人Ｂ○○於警詢之證述。│罪。被告魏丞│            │
│    │      │97年3月29日。 │匯款，致被害人│  （臺中縣警察局第0000000000│祐就本次犯行│            │
│    │      │3,000元。     │誤信為真，因而│  號卷二第289 頁參照）      │，與龍更新、│            │
│    │      │                │依指示匯款。  │被害人Ｂ○○提出之自動櫃員│廖承瑋、許炎│            │
│    │      │                │              │  機交易明細。              │錞與李昌毅、│            │
│    │      │                │              │蔡如茵所有之台新國際商業銀│李作倫間，有│            │
│    │      │                │              │  行嘉義分行帳戶之開戶資料及│犯意聯絡及行│            │
│    │      │                │              │  交易明細。                │為分擔，為共│            │
│    │      │                │              │                            │同正犯。    │            │
│    │      │                │              │                            │            │            │
│    │      │                │              │                            │            │            │
│    │      │                │              │                            │            │            │
├──┼───┼────────┼───────┼──────────────┼──────┼──────┤
│17.  │Ｆ○○│周文鎮所有霧峰│在網路聯天室，│被告Ｌ○○於偵查中之供    │被告Ｌ○○所│Ｌ○○共同犯│
│    │      │  郵局帳號：0021│以援交或交友為│  述。                      │為，係犯刑法│詐欺取財罪，│
│    │      │  0000000000號。│由，要求被害人│被告Ｌ○○提領贓款之監    │第339 條第1 │處有期徒刑伍│
│    │      │97年4 月4 日及│匯款，並以0111│  視器翻拍照片。（臺中縣警察│項之詐欺取財│月。        │
│    │      │  4 月5 日。    │13329 號網路電│  局第0000000000號卷參照）  │罪。被告魏丞│            │
│    │      │先後匯入4,000 │話與被害人聯絡│被害人Ｆ○○於警詢之證述。│祐就本次犯行│            │
│    │      │  元及3 萬元。  │，致其誤信為真│被害人Ｆ○○提出之自動櫃員│，與龍更新、│            │
│    │      │                │，因而依指示匯│  機交易明細。（臺中縣警察局│廖承瑋、許炎│            │
│    │      │                │款。          │  第0000000000號卷參照）周文│錞與李昌毅、│            │
│    │      │                │              │  鎮所有霧峰郵局帳戶之開戶資│李作倫間，有│            │
│    │      │                │              │  料及客戶歷史交易清單。    │犯意聯絡及行│            │
│    │      │                │              │                            │為分擔，為共│            │
│    │      │                │              │                            │同正犯。    │            │
│    │      │                │              │                            │            │            │
│    │      │                │              │                            │            │            │
│    │      │                │              │                            │            │            │
│    │      │                │              │                            │            │            │
│    │      │                │              │                            │            │            │
├──┼───┼────────┼───────┼──────────────┼──────┼──────┤
│18.  │申○○│周文鎮所有霧峰│在網路聯天室，│被告Ｌ○○於偵查中之供    │被告Ｌ○○所│Ｌ○○共同犯│
│    │      │  郵局帳號：0021│以援交為由，要│  述。                      │為，係犯刑法│恐嚇取財未遂│
│    │      │  0000000000號。│求被害人匯入保│被告Ｌ○○提領贓款之監    │第339 條第1 │罪，處有期伍│
│    │      │97年4月4日。  │證金，並以0111│  視器翻拍照片。            │項之詐欺取財│月。        │
│    │      │3,000元。     │13329 號網路電│詐騙集團及恐嚇取財集團傳送│罪及第346 條│            │
│    │      │                │話與被害人聯絡│  之簡訊內容。（臺中縣警察局│第3 項、第1 │            │
│    │      │                │，致其誤信為真│  第0000000000號卷二參照）被│項之恐嚇取財│            │
│    │      │                │，因而依指示匯│被害人申○○於警詢之證述。│未遂罪。其所│            │
│    │      │                │款。嗣對方又傳│被害人申○○提出之自動櫃員│犯上開2 罪，│            │
│    │      │                │送簡訊表示若不│  機交易明細。（臺中縣警察局│係一行為觸犯│            │
│    │      │                │繼續匯款，要對│  第0000000000號卷參照）    │數罪名，為想│            │
│    │      │                │其身邊的人開刀│周文鎮所有霧峰郵局帳戶之開│像競合犯，應│            │
│    │      │                │，致被害人心生│  戶資料及客戶歷史交易清單。│從一重之恐嚇│            │
│    │      │                │畏懼，但未因而│                            │取財未遂罪處│            │
│    │      │                │匯款。        │                            │斷。被告魏丞│            │
│    │      │                │              │                            │祐就本次犯行│            │
│    │      │                │              │                            │，與龍更新、│            │
│    │      │                │              │                            │廖承瑋、許炎│            │
│    │      │                │              │                            │錞、李昌毅、│            │
│    │      │                │              │                            │李作倫間，有│            │
│    │      │                │              │                            │犯意聯絡及行│            │
│    │      │                │              │                            │為分擔，為共│            │
│    │      │                │              │                            │同正犯。    │            │
│    │      │                │              │                            │            │            │
│    │      │                │              │                            │            │            │
│    │      │                │              │                            │            │            │
│    │      │                │              │                            │            │            │
│    │      │                │              │                            │            │            │
│    │      │                │              │                            │            │            │
│    │      │                │              │                            │            │            │
├──┼───┼────────┼───────┼──────────────┼──────┼──────┤
│19.  │Ｃ○○│周文鎮所有霧峰│在網路聯天室，│被告Ｌ○○於偵查中之供    │同上。      │Ｌ○○共同犯│
│    │      │  郵局帳號：0021│以援交為由，要│  述。                      │            │恐嚇取財未遂│
│    │      │  0000000000號。│求被害人先行匯│被告Ｌ○○提領贓款之監    │            │罪，處有期伍│
│    │      │97年4月4日。  │款，致其誤信為│  視器翻拍照片。            │            │月。        │
│    │      │4,000元。     │真，因而依指示│被害人Ｃ○○於警詢之證述。│            │            │
│    │      │                │匯款。嗣對方又│被害人Ｃ○○提出之存摺明細│            │            │
│    │      │                │傳送簡訊自稱係│  影本。                    │            │            │
│    │      │                │竹聯幫, 若不繼│周文鎮所有霧峰郵局帳戶之開│            │            │
│    │      │                │續匯款，要找被│  戶資料及客戶歷史交易清單。│            │            │
│    │      │                │害人麻煩，致被│                            │            │            │
│    │      │                │害人心生畏懼，│                            │            │            │
│    │      │                │但未因而匯款。│                            │            │            │
├──┼───┼────────┼───────┼──────────────┼──────┼──────┤
│20.  │天○○│周文鎮所有霧峰│恐嚇集團成員撥│被告Ｌ○○於偵查中之供    │被告Ｌ○○所│Ｌ○○共同犯│
│    │      │  郵局帳號：0021│打電話予被害人│  述。                      │為，係犯刑法│恐嚇取財罪，│
│    │      │  0000000000號。│，表示係黑道分│被害人天○○於警詢之證述。│第339 條第1 │處有期柒月。│
│    │      │97年4月4日。  │子，若不匯款，│被害人天○○提出之自動櫃員│項之詐欺取財│            │
│    │      │7,983元。     │會對其家人不利│  機交易明細。              │罪及第346 條│            │
│    │      │                │，致其心生畏懼│周文鎮所有霧峰郵局帳戶之開│第1 項之恐嚇│            │
│    │      │                │，因而依指示匯│  戶資料及客戶歷史交易清單。│取財罪。其所│            │
│    │      │                │款。          │                            │犯上開2 罪，│            │
│    │      │                │              │                            │係一行為觸犯│            │
│    │      │                │              │                            │數罪名，為想│            │
│    │      │                │              │                            │像競合犯，應│            │
│    │      │                │              │                            │從一重之恐嚇│            │
│    │      │                │              │                            │取財罪處斷。│            │
│    │      │                │              │                            │被告Ｌ○○就│            │
│    │      │                │              │                            │本次犯行，與│            │
│    │      │                │              │                            │龍更新、廖承│            │
│    │      │                │              │                            │瑋、許炎錞、│            │
│    │      │                │              │                            │李昌毅、李作│            │
│    │      │                │              │                            │倫間，有犯意│            │
│    │      │                │              │                            │聯絡及行為分│            │
│    │      │                │              │                            │擔，為共同正│            │
│    │      │                │              │                            │犯。        │            │
├──┼───┼────────┼───────┼──────────────┼──────┼──────┤
│  │Ｍ○○│周文鎮所有霧峰│在網路聯天室，│被告Ｌ○○於偵查中之供    │被告Ｌ○○所│Ｌ○○共同犯│
│    │      │  郵局帳號：0021│對方表示可以介│  述。                      │為，係犯刑法│詐欺取財罪，│
│    │      │  0000000000號。│紹工作予被害人│被害人Ｍ○○於警詢之證述。│第339 條第1 │處有期徒刑伍│
│    │      │97年4月5日。  │，嗣又以011113│被害人Ｍ○○提出之自動櫃員│項之詐欺取財│月。        │
│    │      │5,000元。     │329 號網路電話│  機交易明細。              │罪。被告魏丞│            │
│    │      │                │與被害人聯絡，│周文鎮所有霧峰郵局帳戶之開│祐就本次犯行│            │
│    │      │                │佯以須先行匯入│  戶資料及客戶歷史交易清單。│，與龍更新、│            │
│    │      │                │保證金，致其誤│                            │廖承瑋、許炎│            │
│    │      │                │信為真，因而依│                            │錞與李昌毅、│            │
│    │      │                │指示匯款。    │                            │李作倫間，有│            │
│    │      │                │              │                            │犯意聯絡及行│            │
│    │      │                │              │                            │為分擔，為共│            │
│    │      │                │              │                            │同正犯。    │            │
│    │      │                │              │                            │            │            │
│    │      │                │              │                            │            │            │
│    │      │                │              │                            │            │            │
│    │      │                │              │                            │            │            │
├──┼───┼────────┼───────┼──────────────┼──────┼──────┤
│  │Ｈ○○│周文鎮所有霧峰│在網路聯天室，│被告Ｌ○○於偵查中之供    │同上。      │Ｌ○○共同犯│
│    │      │  郵局帳號：0021│以援交或交友為│  述。                      │            │詐欺取財罪，│
│    │      │  0000000000號。│由，要求被害人│被害人Ｈ○○於警詢之證述。│            │處有期徒刑伍│
│    │      │97年4月4日。  │先行匯款，致其│周文鎮所有霧峰郵局帳戶之開│            │月。        │
│    │      │6,000元。     │誤信為真，因而│  戶資料及客戶歷史交易清單。│            │            │
│    │      │                │依指示匯款。  │                            │            │            │
│    │      │                │              │                            │            │            │
│    │      │                │              │                            │            │            │
│    │      │                │              │                            │            │            │
│    │      │                │              │                            │            │            │
├──┼───┼────────┼───────┼──────────────┼──────┼──────┤
│  │Ａ○○│戌○○所有香港│在網路聯天室，│被告Ｌ○○於偵查中之供    │同上。      │Ｌ○○共同犯│
│    │      │  上海匯豐銀行台│以援交為由，要│  述。                      │            │詐欺取財罪，│
│    │      │  北分行帳號：88│求被害人先行匯│被告Ｌ○○提領贓款之監視器│            │處有期徒刑伍│
│    │      │  0000000000號。│款，並以011113│  翻拍照片。（持戌○○及洪鋒│            │月。        │
│    │      │97年4月27日。 │329 號網路電話│  昆左揭帳戶之金融卡提領贓款│            │            │
│    │      │3萬元。       │與被害人聯繫，│  之畫面）                  │            │            │
│    │      ├────────┤致其誤信為真，│被害人Ａ○○於警詢之證述。│            │            │
│    │      │洪鋒昆所有新竹│因而依指示匯款│被害人Ａ○○提出之自動櫃員│            │            │
│    │      │  武昌街郵局帳號│。            │  機交易明細。              │            │            │
│    │      │  ：000000000000│              │戌○○所有香港上海匯豐銀行│            │            │
│    │      │  36號。        │              │  帳戶之開戶資料及客戶歷史交│            │            │
│    │      │97年4月28日。 │              │  易清單。                  │            │            │
│    │      │29,983元      │              │洪峰昆所有之新竹武昌街郵局│            │            │
│    │      │                │              │  帳戶之開戶資料及客戶歷史交│            │            │
│    │      │                │              │  易清單。                  │            │            │
├──┼───┼────────┼───────┼──────────────┼──────┼──────┤
│  │巳○○│戌○○所有之香│在網路聯天室，│被告Ｌ○○於偵查中之供    │被告Ｌ○○所│Ｌ○○共同犯│
│    │      │  港海匯豐銀行台│以援交為由，要│  述。                      │為，係犯刑法│恐嚇取財未遂│
│    │      │  北分行帳號：88│求被害人先行匯│被告Ｌ○○提領贓款之監    │第339 條第1 │罪，處有期伍│
│    │      │  0000000000號。│款，致其誤信為│  視器翻拍照片。（持戌○○左│項之詐欺取財│月。        │
│    │      │97年4月26日。 │真，因而依指示│  揭帳戶之金融卡提領贓款之畫│罪及第346 條│            │
│    │      │9,983元。     │匯款。嗣對方又│  面）                      │第3 項、第1 │            │
│    │      │                │傳送簡訊表示若│被害人巳○○於警詢之證述。│項之恐嚇取財│            │
│    │      │                │不繼續匯款，要│被害人巳○○提出之存摺明細│未遂罪。其所│            │
│    │      │                │對其及其家人不│  影本。                    │犯上開2 罪，│            │
│    │      │                │利。          │戌○○所有香港上海匯豐銀行│係一行為觸犯│            │
│    │      │                │              │  帳戶之開戶資料及客戶歷史交│數罪名，為想│            │
│    │      │                │              │  易清單。                  │像競合犯，應│            │
│    │      │                │              │                            │從一重之恐嚇│            │
│    │      │                │              │                            │取財未遂罪處│            │
│    │      │                │              │                            │斷。被告魏丞│            │
│    │      │                │              │                            │祐就本次犯行│            │
│    │      │                │              │                            │，與龍更新、│            │
│    │      │                │              │                            │廖承瑋、許炎│            │
│    │      │                │              │                            │錞、李昌毅、│            │
│    │      │                │              │                            │李作倫間，有│            │
│    │      │                │              │                            │犯意聯絡及行│            │
│    │      │                │              │                            │為分擔，為共│            │
│    │      │                │              │                            │同正犯。    │            │
│    │      │                │              │                            │            │            │
│    │      │                │              │                            │            │            │
│    │      │                │              │                            │            │            │
│    │      │                │              │                            │            │            │
│    │      │                │              │                            │            │            │
│    │      │                │              │                            │            │            │
│    │      │                │              │                            │            │            │
├──┼───┼────────┼───────┼──────────────┼──────┼──────┤
│  │Ｅ○○│戌○○所有之香│在網路聯天室，│被告Ｌ○○於偵查中之供    │同上。      │Ｌ○○共同犯│
│    │      │  港上海匯豐銀行│以援交為由，要│  述。                      │            │恐嚇取財未遂│
│    │      │  台北分行號：88│求被害人先行匯│被害人Ｅ○○於警詢之證述。│            │罪，處有期伍│
│    │      │  0000000000號。│款，致其誤信為│戌○○所有香港上海匯豐銀行│            │月。        │
│    │      │97年4 月26日。│真，因而依指示│  帳戶之開戶資料及客戶歷史交│            │            │
│    │      │先後匯入9,983 │匯款。嗣對方又│  易清單。                  │            │            │
│    │      │  元及29,950元。│來電表示若不配│                            │            │            │
│    │      │                │合，可以找得到│                            │            │            │
│    │      │                │被害人，致其心│                            │            │            │
│    │      │                │生畏懼，但未因│                            │            │            │
│    │      │                │而匯款。      │                            │            │            │
├──┼───┼────────┼───────┼──────────────┼──────┼──────┤
│  │Ｊ○○│戌○○所有之香│在網路聯天室，│被告Ｌ○○於偵查中之供    │被告Ｌ○○所│Ｌ○○共同犯│
│    │      │  港上海匯豐銀行│以援交或交友為│  述。                      │為，係犯刑法│詐欺取財罪，│
│    │      │  台北分行帳號：│由，要求被害人│證人李晉榮於警詢之證述。  │第339 條第1 │處有期徒刑伍│
│    │      │  000000000000號│先行匯款，致其│證人李晉榮提出之存摺明細影│項之詐欺取財│月。        │
│    │      │  。            │誤信為真，因而│  本。                      │罪。被告魏丞│            │
│    │      │97年4月27日。 │向友人李晉榮借│戌○○所有香港上海匯豐銀行│祐就本次犯行│            │
│    │      │3,920元。     │用金融卡並依指│  帳戶之開戶資料及客戶歷史交│，與龍更新、│            │
│    │      │                │示匯款。      │  易清單。                  │廖承瑋、許炎│            │
│    │      │                │              │                            │錞與李昌毅、│            │
│    │      │                │              │                            │李作倫間，有│            │
│    │      │                │              │                            │犯意聯絡及行│            │
│    │      │                │              │                            │為分擔，為共│            │
│    │      │                │              │                            │同正犯。    │            │
│    │      │                │              │                            │            │            │
│    │      │                │              │                            │            │            │
│    │      │                │              │                            │            │            │
│    │      │                │              │                            │            │            │
├──┼───┼────────┼───────┼──────────────┼──────┼──────┤
│  │卯○○│戌○○所有之香│在網路聯天室，│被告Ｌ○○於偵查中之供    │被告Ｌ○○所│Ｌ○○共同犯│
│    │      │  港上海匯豐銀行│以援交為由，要│  述。                      │為，係犯刑法│恐嚇取財未遂│
│    │      │  台北分行帳號：│求被害人先行匯│被害人卯○○於警詢之證述。│第339 條第1 │罪，處有期伍│
│    │      │  000000000000號│款，致其誤信為│被害人卯○○提出之存摺明細│項之詐欺取財│月。        │
│    │      │  。            │真，因而依指示│  影本。                    │罪及第346 條│            │
│    │      │97年4月27日。 │匯款。嗣對方又│戌○○所有香港上海匯豐銀行│第3 項、第1 │            │
│    │      │先後3 次匯入4 │傳送簡訊表示若│  帳戶之開戶資料及客戶歷史交│項之恐嚇取財│            │
│    │      │  千元、22,000元│不配合，要殺其│  易清單。                  │未遂罪。其所│            │
│    │      │  及22,000元。  │全家，致其心生│                            │犯上開2 罪，│            │
│    │      │                │畏懼。        │                            │係一行為觸犯│            │
│    │      │                │              │                            │數罪名，為想│            │
│    │      │                │              │                            │像競合犯，應│            │
│    │      │                │              │                            │從一重之恐嚇│            │
│    │      │                │              │                            │取財未遂罪處│            │
│    │      │                │              │                            │斷。被告魏丞│            │
│    │      │                │              │                            │祐就本次犯行│            │
│    │      │                │              │                            │，與龍更新、│            │
│    │      │                │              │                            │廖承瑋、許炎│            │
│    │      │                │              │                            │錞、李昌毅、│            │
│    │      │                │              │                            │李作倫間，有│            │
│    │      │                │              │                            │犯意聯絡及行│            │
│    │      │                │              │                            │為分擔，為共│            │
│    │      │                │              │                            │同正犯。    │            │
│    │      │                │              │                            │            │            │
│    │      │                │              │                            │            │            │
│    │      │                │              │                            │            │            │
│    │      │                │              │                            │            │            │
│    │      │                │              │                            │            │            │
├──┼───┼────────┼───────┼──────────────┼──────┼──────┤
│  │地○○│戌○○所有之香│在網路聯天室，│被告Ｌ○○於偵查中之供述。│被告Ｌ○○所│Ｌ○○共同犯│
│    │      │  港上海匯豐銀行│以援交為由，要│被害人地○○於警詢之證述。│為，係犯刑法│詐欺取財罪，│
│    │      │  台北分行帳號：│求被害人匯入保│被害人地○○提出之存摺明細│第339 條第1 │處有期徒刑伍│
│    │      │  000000000000號│證金，致其誤信│  影本。                    │項之詐欺取財│月。        │
│    │      │  。            │為真，因而依指│戌○○所有香港上海匯豐銀行│罪。被告魏丞│            │
│    │      │97年4月27日。 │示匯款。      │  帳戶之開戶資料及客戶歷史交│祐就本次犯行│            │
│    │      │5,000元。     │              │  易清單。                  │，與龍更新、│            │
│    │      │                │              │                            │廖承瑋、許炎│            │
│    │      │                │              │                            │錞與李昌毅、│            │
│    │      │                │              │                            │李作倫間，有│            │
│    │      │                │              │                            │犯意聯絡及行│            │
│    │      │                │              │                            │為分擔，為共│            │
│    │      │                │              │                            │同正犯。    │            │
│    │      │                │              │                            │            │            │
│    │      │                │              │                            │            │            │
│    │      │                │              │                            │            │            │
│    │      │                │              │                            │            │            │
├──┼───┼────────┼───────┼──────────────┼──────┼──────┤
│  │Ｎ○○│洪鋒昆所有新竹│在網路聯天室，│被告Ｌ○○於偵查中之供    │同上。      │Ｌ○○共同犯│
│    │      │  武昌街郵局帳號│以援交為由，要│  述。                      │            │詐欺取財罪，│
│    │      │  ：000000000000│求被害人匯入保│被害人Ｎ○○於警詢之證述。│            │處有期徒刑伍│
│    │      │  36號。        │證金，致其誤信│被害人Ｎ○○提出之自動櫃員│            │月。        │
│    │      │97年4 月28日。│為真，因而依指│  機交易明細。              │            │            │
│    │      │3,000元。     │示匯款。      │洪鋒昆所有新竹武昌街郵局帳│            │            │
│    │      │                │              │  戶之開戶資料及交易清單。  │            │            │
│    │      │                │              │                            │            │            │
│    │      │                │              │                            │            │            │
│    │      │                │              │                            │            │            │
├──┼───┼────────┼───────┼──────────────┼──────┼──────┤
│  │Ｄ○○│洪鋒昆所有新竹│在網路聯天室，│被告Ｌ○○於偵查中之供    │被告Ｌ○○所│Ｌ○○共同犯│
│    │      │  武昌街郵局帳號│以援交或交友為│  述。                      │為，係犯刑法│恐嚇取財未遂│
│    │      │  ：000000000000│由，要求被害人│被告Ｌ○○提領贓款之監    │第339 條第1 │罪，處有期伍│
│    │      │  36號。        │先行匯款，致其│  視器翻拍照片。（持洪鋒昆左│項之詐欺取財│月。        │
│    │      │97年4月28日。 │誤信為真，因而│  揭帳戶之金融卡提領贓款之畫│罪及第346 條│            │
│    │      │3,000元。     │依指示匯款。嗣│  面）                      │第3 項、第1 │            │
│    │      │                │對方又來電表示│被害人Ｄ○○於警詢之證述。│項之恐嚇取財│            │
│    │      │                │若不配合，要對│洪鋒昆所有新竹武昌街郵局帳│未遂罪。其所│            │
│    │      │                │其家人不利，致│  戶之開戶資料及交易清單。  │犯上開2 罪，│            │
│    │      │                │其心生畏懼。  │                            │係一行為觸犯│            │
│    │      │                │              │                            │數罪名，為想│            │
│    │      │                │              │                            │像競合犯，應│            │
│    │      │                │              │                            │從一重之恐嚇│            │
│    │      │                │              │                            │取財未遂罪處│            │
│    │      │                │              │                            │斷。被告魏丞│            │
│    │      │                │              │                            │祐就本次犯行│            │
│    │      │                │              │                            │，與龍更新、│            │
│    │      │                │              │                            │廖承瑋、許炎│            │
│    │      │                │              │                            │錞、李昌毅、│            │
│    │      │                │              │                            │李作倫間，有│            │
│    │      │                │              │                            │犯意聯絡及行│            │
│    │      │                │              │                            │為分擔，為共│            │
│    │      │                │              │                            │同正犯。    │            │
│    │      │                │              │                            │            │            │
│    │      │                │              │                            │            │            │
│    │      │                │              │                            │            │            │
│    │      │                │              │                            │            │            │
│    │      │                │              │                            │            │            │
├──┼───┼────────┼───────┼──────────────┼──────┼──────┤
│  │寅○○│玄○○所有渣打│在網路聯天室，│被害人寅○○於警詢之證述。│同上。      │Ｌ○○共同犯│
│    │      │  國際商業銀行中│以交友為由，要│被害人寅○○提出之自動櫃員│            │恐嚇取財未遂│
│    │      │  和分行帳號：84│求被害人先行匯│  機交易明細表。            │            │罪，處有期伍│
│    │      │  000000000 號。│款，致其誤信為│共同被告許炎錞於偵查中之供│            │月。        │
│    │      │97年4 月23日。│真，因而依指示│共同被告許炎錞持左揭玄○○│            │            │
│    │      │先後匯入8,000 │匯款。嗣對方又│  之金融卡提領贓款之畫面。  │            │            │
│    │      │  元、3,000 元、│來電表示若不繼│玄○○所有渣打國際商業銀行│            │            │
│    │      │  3,000 元 。   │續匯款，要丟汽│  中和分行帳戶之開戶資料及交│            │            │
│    │      │                │油彈，致其心生│  易明細。                  │            │            │
│    │      │                │畏懼，偕未因而│                            │            │            │
│    │      │                │匯款。        │                            │            │            │
├──┼───┼────────┼───────┼──────────────┼──────┼──────┤
│  │玄○○│玄○○所有渣打│在網路聯天室，│被害人玄○○於警詢之證述。│被告Ｌ○○所│Ｌ○○共同犯│
│    │      │  國際商業銀行中│以交友為由，要│被害人玄○○所有基隆中正郵│為，係犯刑法│詐欺取財罪，│
│    │      │  和分行帳號：84│求被害人先行匯│  局帳戶之客戶歷史交易清單。│第339 條第1 │處有期徒刑伍│
│    │      │  000000000 號。│款，致其誤信為│玄○○所有渣打國際商業銀行│項之詐欺取財│月。        │
│    │      │97年4 月17日。│真，因而依指示│  中和分行帳戶之開戶資料及交│罪。被告魏丞│            │
│    │      │3,600元。     │匯款。        │  易明細。                  │祐就本次犯行│            │
│    │      │                │              │                            │，與龍更新、│            │
│    │      │                │              │                            │廖承瑋、許炎│            │
│    │      │                │              │                            │錞與李昌毅、│            │
│    │      │                │              │                            │李作倫間，有│            │
│    │      │                │              │                            │犯意聯絡及行│            │
│    │      │                │              │                            │為分擔，為共│            │
│    │      │                │              │                            │同正犯。    │            │
│    │      │                │              │                            │            │            │
│    │      │                │              │                            │            │            │
│    │      │                │              │                            │            │            │
│    │      │                │              │                            │            │            │
├──┼───┼────────┼───────┼──────────────┼──────┼──────┤
│  │未○○│玄○○所有渣打│在網路聯天室，│被害人未○○於警詢之證述。│同上。      │Ｌ○○共同犯│
│    │      │  國際商業銀行中│以交友為由，要│被害人未○○提出之自動櫃員│            │詐欺取財罪，│
│    │      │  和分行帳號8420│求被害人先行匯│  機交易明細表。            │            │處有期徒刑伍│
│    │      │  0000000 號。  │款，並使用0111│玄○○所有渣打國際商業銀行│            │月。        │
│    │      │97年4月23日。 │13329 號網路電│  中和分行帳戶之開戶資料及交│            │            │
│    │      │4,000元。     │話與被害人聯絡│  易明細。                  │            │            │
│    │      ├────────┤,致 其誤信為真│蔡鎵蔚所有福興郵局帳戶之開│            │            │
│    │      │蔡鎵蔚所有福興│，因而依指示匯│  戶資料及交易往來明細。    │            │            │
│    │      │  郵局帳號：0081│款。          │                            │            │            │
│    │      │  0000000000號。│              │                            │            │            │
│    │      │97年4 月23日。│              │                            │            │            │
│    │      │29,983元。    │              │                            │            │            │
├──┼───┼────────┼───────┼──────────────┼──────┼──────┤
│  │子○○│彭晉祥所有太平│以000000000 號│被害人子○○於警詢之證述。│同上。      │Ｌ○○共同犯│
│    │      │  竹仔坑郵局帳號│網路電話與被害│彭晉祥所有太平竹仔坑郵局帳│            │詐欺取財罪，│
│    │      │  00000000000000│人聯絡，並以交│  戶之開戶資料及交易往來明細│            │處有期徒刑伍│
│    │      │  號。          │友及援交為由，│  。                        │            │月。        │
│    │      │97年4月18日。 │要求被害人先行│黃紹峻所有華南商業銀行東勢│            │            │
│    │      │先後匯入1 萬及│匯款，致其誤信│  分行帳戶之開戶資料及交易往│            │            │
│    │      │  3萬 元。      │為真，因而依指│  來明細。                  │            │            │
│    │      ├────────┤示匯款。      │                            │            │            │
│    │      │黃紹峻所有華南│              │                            │            │            │
│    │      │  商業銀行東勢分│              │                            │            │            │
│    │      │  行帳號：401200│              │                            │            │            │
│    │      │  169221 號。   │              │                            │            │            │
│    │      │97年4月18日。 │              │                            │            │            │
│    │      │2萬元。       │              │                            │            │            │
├──┼───┼────────┼───────┼──────────────┼──────┼──────┤
│  │楊尉朋│黃紹峻所有華南│在網路聯天室，│被害人楊尉朋於警詢之證述。│被告Ｌ○○所│Ｌ○○共同犯│
│    │      │  商業銀行東勢分│以交友為由，要│被害人楊尉朋提出之存摺明細│為，係犯刑法│恐嚇取財未遂│
│    │      │  行帳號：401200│求被害人先行匯│  影本。                    │第339 條第1 │罪，處有期伍│
│    │      │  169221 號。   │款，致其誤信為│黃紹峻所有華南商業銀行東勢│項之詐欺取財│月。        │
│    │      │97年4月18日。 │真，因而依指示│  分行帳戶之開戶資料及交易往│罪及第346 條│            │
│    │      │5,000元。     │匯款。嗣對方又│  來明細。                  │第3 項、第1 │            │
│    │      │                │撥打電話表示，│                            │項之恐嚇取財│            │
│    │      │                │若不繼續匯款要│                            │未遂罪。其所│            │
│    │      │                │對其不利。    │                            │犯上開2 罪，│            │
│    │      │                │              │                            │係一行為觸犯│            │
│    │      │                │              │                            │數罪名，為想│            │
│    │      │                │              │                            │像競合犯，應│            │
│    │      │                │              │                            │從一重之恐嚇│            │
│    │      │                │              │                            │取財未遂罪處│            │
│    │      │                │              │                            │斷。被告魏丞│            │
│    │      │                │              │                            │祐就本次犯行│            │
│    │      │                │              │                            │，與龍更新、│            │
│    │      │                │              │                            │廖承瑋、許炎│            │
│    │      │                │              │                            │錞、李昌毅、│            │
│    │      │                │              │                            │李作倫間，有│            │
│    │      │                │              │                            │犯意聯絡及行│            │
│    │      │                │              │                            │為分擔，為共│            │
│    │      │                │              │                            │同正犯。    │            │
│    │      │                │              │                            │            │            │
│    │      │                │              │                            │            │            │
│    │      │                │              │                            │            │            │
│    │      │                │              │                            │            │            │
│    │      │                │              │                            │            │            │
├──┼───┼────────┼───────┼──────────────┼──────┼──────┤
│  │辰○○│黃紹峻所有華南│在網路聯天室，│被害人辰○○於警詢之證述。│同上。      │Ｌ○○共同犯│
│    │      │  商業銀行東勢分│以交友為由，要│被害人辰○○提出之存摺明細│            │恐嚇取財未遂│
│    │      │  行帳號：401200│求被害人先行匯│  影本。                    │            │罪，處有期伍│
│    │      │  169221 號。   │款，致其誤信為│黃紹峻所有華南商業銀行東勢│            │月。        │
│    │      │97年4月18日。 │真，因而依指示│  分行帳戶之開戶資料及交易往│            │            │
│    │      │3,000元。     │匯款。嗣對方又│  來明細。                  │            │            │
│    │      │                │傳送簡訊，表示│                            │            │            │
│    │      │                │若不繼續匯款要│                            │            │            │
│    │      │                │對其不利。    │                            │            │            │
│    │      │                │              │                            │            │            │
│    │      │                │              │                            │            │            │
│    │      │                │              │                            │            │            │
├──┼───┼────────┼───────┼──────────────┼──────┼──────┤
│  │Ｏ○○│黃紹峻所有華南│撥打電話予被害│被害人Ｏ○○於警詢之證述。│被告Ｌ○○所│Ｌ○○共同犯│
│    │      │  商業銀行東勢分│人，佯稱之前網│被害人Ｏ○○提出之自動櫃員│為，係犯刑法│詐欺取財罪，│
│    │      │  行帳號：401200│路購物之分期付│  機交易明細單。            │第339 條第1 │處有期徒刑伍│
│    │      │  169221 號。   │款有錯誤，須作│黃紹峻所有華南商業銀行東勢│項之詐欺取財│月。        │
│    │      │97年4月19日。 │取消動作等語，│  分行帳戶之開戶資料及交易往│罪。被告魏丞│            │
│    │      │22,018元。    │致其陷於錯誤，│  來明細。                  │祐就本次犯行│            │
│    │      │                │因而依對方指示│                            │，與龍更新、│            │
│    │      │                │匯款。        │                            │廖承瑋與李昌│            │
│    │      │                │              │                            │毅、李作倫間│            │
│    │      │                │              │                            │，有犯意聯絡│            │
│    │      │                │              │                            │及行為分擔，│            │
│    │      │                │              │                            │為共同正犯。│            │
│    │      │                │              │                            │            │            │
│    │      │                │              │                            │            │            │
│    │      │                │              │                            │            │            │
├──┼───┼────────┼───────┼──────────────┼──────┼──────┤
│  │宇○○│黃紹峻所有華南│撥打電話予被害│被害人宇○○於警詢之證述。│同上。      │Ｌ○○共同犯│
│    │      │  商業銀行東勢分│人，佯稱之前網│被害人宇○○提出之自動櫃員│            │詐欺取財罪，│
│    │      │  行帳號：401200│路購物之分期付│  機交易明細單。            │            │處有期徒刑伍│
│    │      │  169221號。    │款有錯誤，須作│黃紹峻所有華南商業銀行東勢│            │月。        │
│    │      │97年4月19日。 │取消動作等語，│  分行帳戶之開戶資料及交易往│            │            │
│    │      │29,989元。    │致其陷於錯誤，│  來明細。                  │            │            │
│    │      │                │因而依對方指示│                            │            │            │
│    │      │                │匯款。        │                            │            │            │
│    │      │                │              │                            │            │            │
├──┼───┼────────┼───────┼──────────────┼──────┼──────┤
│  │庚○○│彭晉祥所有太平│在網路聯天室，│被害人庚○○於警詢之證述。│被告Ｌ○○所│Ｌ○○共同犯│
│    │      │  竹仔坑郵局帳號│以交友為由，要│彭晉祥所有太平竹仔坑郵局帳│為，係犯刑法│恐嚇取財未遂│
│    │      │  00000000000000│求被害人先行匯│  戶之開戶資料及交易往來明細│第339 條第1 │罪，處有期伍│
│    │      │  號。          │款，致其誤信為│  。                        │項之詐欺取財│月。        │
│    │      │97年4月18日。 │真，因而依指示│                            │罪及第346 條│            │
│    │      │5,000元       │匯款。嗣對方又│                            │第3 項、第1 │            │
│    │      │                │傳送簡訊，表示│                            │項之恐嚇取財│            │
│    │      │                │若不繼續匯款要│                            │未遂罪。其所│            │
│    │      │                │對其不利，但未│                            │犯上開2 罪，│            │
│    │      │                │因而匯款。    │                            │係一行為觸犯│            │
│    │      │                │              │                            │數罪名，為想│            │
│    │      │                │              │                            │像競合犯，應│            │
│    │      │                │              │                            │從一重之恐嚇│            │
│    │      │                │              │                            │取財未遂罪處│            │
│    │      │                │              │                            │斷。被告魏丞│            │
│    │      │                │              │                            │祐就本次犯行│            │
│    │      │                │              │                            │，與龍更新、│            │
│    │      │                │              │                            │廖承瑋、許炎│            │
│    │      │                │              │                            │錞、李昌毅、│            │
│    │      │                │              │                            │李作倫間，有│            │
│    │      │                │              │                            │犯意聯絡及行│            │
│    │      │                │              │                            │為分擔，為共│            │
│    │      │                │              │                            │同正犯。    │            │
│    │      │                │              │                            │            │            │
│    │      │                │              │                            │            │            │
│    │      │                │              │                            │            │            │
│    │      │                │              │                            │            │            │
│    │      │                │              │                            │            │            │
├──┼───┼────────┼───────┼──────────────┼──────┼──────┤
│  │甲○○│彭晉祥所有太平│在網路聯天室，│被害人甲○○於警詢之證述。│同上。      │Ｌ○○共同犯│
│    │      │  竹仔坑郵局帳號│以交友為由，要│彭晉祥所有太平竹仔坑郵局帳│            │恐嚇取財未遂│
│    │      │  00000000000000│求被害人先行匯│  戶之開戶資料及交易往來明細│            │罪，處有期伍│
│    │      │  號。          │款，致其誤信為│  。                        │            │月。        │
│    │      │97年4月18日。 │真，因而依指示│                            │            │            │
│    │      │6,000元       │匯款。嗣對方又│                            │            │            │
│    │      │                │傳送簡訊，表示│                            │            │            │
│    │      │                │若不繼續匯款要│                            │            │            │
│    │      │                │對其不利，但未│                            │            │            │
│    │      │                │因而匯款。    │                            │            │            │
│    │      │                │              │                            │            │            │
│    │      │                │              │                            │            │            │
├──┼───┼────────┼───────┼──────────────┼──────┼──────┤
│  │戌○○│彭晉祥所有太平│在網路聯天室，│被害人戌○○於警詢之證述。│同上。      │Ｌ○○共同犯│
│    │      │  竹仔坑郵局帳號│以交友為由，要│彭晉祥所有太平竹仔坑郵局帳│            │恐嚇取財未遂│
│    │      │  00000000000000│求被害人先行匯│  戶之開戶資料及交易往來明細│            │罪，處有期伍│
│    │      │  號。          │款，致其誤信為│  。                        │            │月。        │
│    │      │97年4月18日。 │真，因而依指示│                            │            │            │
│    │      │19,500元。    │匯款。嗣對方又│                            │            │            │
│    │      │                │傳送簡訊，表示│                            │            │            │
│    │      │                │若不繼續匯款要│                            │            │            │
│    │      │                │對其不利，但未│                            │            │            │
│    │      │                │因而匯款。    │                            │            │            │
│    │      │                │              │                            │            │            │
│    │      │                │              │                            │            │            │
├──┼───┼────────┼───────┼──────────────┼──────┼──────┤
│  │丙○○│彭晉祥所有太平│在網路聯天室，│被害人丙○○於警詢之證述。│同上。      │Ｌ○○共同犯│
│    │      │  竹仔坑郵局帳號│以交友為由，要│被害人丙○○提出之存摺明細│            │恐嚇取財未遂│
│    │      │  00000000000000│求被害人先行匯│  影本。                    │            │罪，處有期伍│
│    │      │  號。          │款，致其誤信為│彭晉祥所有太平竹仔坑郵局帳│            │月。        │
│    │      │97年4月18日。 │真，因而依指示│  戶之開戶資料及交易往來明細│            │            │
│    │      │24,983元。    │匯款。嗣對方又│  。                        │            │            │
│    │      │                │傳送簡訊，表示│                            │            │            │
│    │      │                │若不繼續匯款要│                            │            │            │
│    │      │                │對其不利，但未│                            │            │            │
│    │      │                │因而匯款。    │                            │            │            │
│    │      │                │              │                            │            │            │
├──┼───┼────────┼───────┼──────────────┼──────┼──────┤
│  │己○○│彭晉祥所有太平│在網路聯天室，│被害人己○○於警詢之證述。│同上。      │Ｌ○○共同犯│
│    │      │  竹仔坑郵局帳號│以交友為由，要│彭晉祥所有太平竹仔坑郵局帳│            │恐嚇取財未遂│
│    │      │  00000000000000│求被害人先行匯│  戶之開戶資料及交易往來明細│            │罪，處有期伍│
│    │      │  號。          │款，致其誤信為│  。                        │            │月。        │
│    │      │97年4月17日。 │真，因而依指示│                            │            │            │
│    │      │先後匯入1 萬及│匯款。嗣對方又│                            │            │            │
│    │      │  10元。        │傳送簡訊，表示│                            │            │            │
│    │      │                │若不繼續匯款要│                            │            │            │
│    │      │                │對其不利，但未│                            │            │            │
│    │      │                │因而匯款。    │                            │            │            │
│    │      │                │              │                            │            │            │
└──┴───┴────────┴───────┴──────────────┴──────┴──────┘
附表二：
┌──┬───┬──────────────────────┬───────┐
│編號│所有人│扣案物                                      │備註          │
├──┼───┼──────────────────────┼───────┤
│1.  │龍更新│現金9,000元。                             │為因犯罪所得│
│    │      │SONY廠牌行動電話1支（序號：000000000000000│之物；為供│
│    │      │  號，內含門號0000000000號SIM 卡1 張）。    │犯罪所用之物  │
│    │      │ANYCALL 廠牌行動電話1 支（內含門號00000000│              │
│    │      │  號SIM卡1張）。                            │              │
├──┼───┼──────────────────────┼───────┤
│2.  │廖承瑋│SAMSUNG ANYCALL 廠牌行動電話1 支（序號：3577│供犯罪所用之物│
│    │      │00000000000 號，內含門號0000000000號SIM 卡1 │              │
│    │      │張）                                        │              │
├──┼───┼──────────────────────┼───────┤
│3.  │許炎錞│SAMSUNG ANYCALL廠牌行動電話1支（黑色）。  │同上          │
│    │      │BENQ廠牌行動電話1支（白色）。             │              │
│    │      │MOTOROLA廠牌型號C139行動電話1 支（銀黑色）│              │
└──┴───┴──────────────────────┴───────┘
【附錄本案論罪科刑法條】
刑法第339條第1項：
意圖為自己或第三人不法之所有，以詐術使人將本人或第三人之
物交付者，處5 年以下有期徒刑、拘役或科或併科1 千元以下罰
金。
刑法第346條：
意圖為自己或第三人不法之所有，以恐嚇使人將本人或第三人之
物交付者，處6 月以上5 年以下有期徒刑，得併科1 千元以下罰
金。
以前項方法得財產上不法之利益，或使第三人得之者，亦同。
前二項之未遂犯罰之。


司法院資訊處製作；財團法人民間司法改革基金會備份。
